臺灣士林地方法院刑事判決　　　　　 100年度審易字第1633號
公　訴　人　臺灣士林地方法院檢察署檢察官
被　　　告　陳國雄
上列被告因竊盜案件，經檢察官提起公訴（100 年度偵字第7226
號），被告於本院準備程序中就被訴事實為有罪陳述，經本院裁
定改依簡式程序審理，並判決如下：
    主  文
陳國雄犯竊盜罪，累犯，處有期徒刑伍月。扣案之鑰匙壹支沒收
；又犯竊盜罪，累犯，處有期徒刑陸月。扣案之鑰匙壹支沒收；
又犯竊盜罪，累犯，處有期徒刑柒月。扣案之鑰匙壹支沒收。應
執行有期徒刑壹年。扣案之鑰匙壹支沒收。
    事  實
一、陳國雄前因施用第一、二級毒品案件，分別經本院以93年度
    訴字第237 號判決判處有期徒刑8 月確定及臺灣板橋地方法
    院以93年度簡字第5329號判決判處有期徒刑4 月確定，再因
    竊盜案件，經本院以93年度易字第682 號判決判處有期徒刑
    3 月確定，上開3 罪經本院以94年度聲字第478 號裁定定應
    執行刑為有期徒刑1 年1 月確定，已於民國94年9 月20日縮
    刑期滿執行完畢。又因竊盜、施用毒品及詐欺等案件，分別
    經本院以95年度易字第273 號判決判處有期徒刑1 年2 月確
    定、以95年度訴字第778 號判決判處有期徒刑10月確定及臺
    灣基隆地方法院以95年度易字第584 號判決判處有期徒刑10
    月確定，上揭3 罪嗣經同法院以96年度聲減字第1207號裁定
    減刑並定應執行刑為有期徒刑1 年4 月確定，於96年9 月9
    日縮刑期滿執行完畢；再因竊盜案件，經本院以97年度易字
    第189 號判決判處有期徒刑7 月確定，於97年8 月1 日縮刑
    期滿執行完畢。詎陳國雄仍未悛悔，復各基於意圖為自己不
    法所有之犯意，
  (一)先於100 年4 月19日15時35分許，在新北市○○區○○街停
    車場內，以其所有之自備鑰匙1 支，竊取戴志緯停放在該處
    之車號為MXH-901 號重型機車得手後，逃逸離去。
  (二)後於同年4 月21日18時24分許，在新北市○○區○○街旁自
    行車道內，以前開自備鑰匙1 支，竊取蔡淵龍停放在該處之
    車號為LLG-759 號重型機車得手，並隨即騎乘離去。
  (三)又於100 年4 月27日17時50分許，在新北市○○區○○路18
    1 巷13弄2 號前，再以前開鑰匙1 支，竊取江俊榮停放在該
    處之車號為4000-DG 號自用小貨車得手。
    嗣因戴志緯、蔡淵龍及江俊榮發覺遭竊，報警處理，經警調
    閱監視錄影帶畫面後，始各查悉上情。
二、案經新北市政府警察局淡水分局報請臺灣士林地方法院檢察
    署檢察官偵查起訴。
    理  由
一、上揭事實，業據被告陳國雄於警詢時、偵查中、本院準備程
    序及審理時迭承不諱（分見偵卷第6 至8 頁、第70至72頁，
    本院卷第25頁背面、第27頁背面），核與證人即被害人戴志
    緯、蔡淵龍及江俊榮於警詢時指述之遭竊情節大致相符（見
    偵卷第9 至15頁），復有被害人等之警局報案單各1 紙、監
    視錄影機畫面翻拍照片12張及100 年4 月30日贓物認領保管
    單1 紙在卷可稽（見偵卷第16頁、第21至29頁），足認被告
    前開自白與事實相符，足以採信。本件事證明確，被告竊盜
    犯行堪以認定，應依法論科。
二、核被告陳國雄所為，各係犯刑法第320 條第1 項之竊盜罪。
    被告所犯3 次竊盜犯行，時間不同，犯意各別，應予分論併
    罰。又被告有如犯罪事實欄所載前案科刑及執行情形，有臺
    灣高等法院被告前案紀錄表在卷可稽，其於有期徒刑執行完
    畢後5 年內，故意再犯本案有期徒刑以上之各罪，均為累犯
    ，各應依刑法第47條第1 項規定加重其刑。爰審酌被告正值
    盛年，不思循正當途徑獲取財物，因貪圖不法利益而下手竊
    取他人財物，行竊犯行對被害人財產法益已造成損害，惟考
    量其犯後一貫坦承犯行，所竊取被害人江俊榮之車輛，業經
    其領回，及其犯罪之動機、目的、手段，並其生活狀況、智
    識程度等一切情狀，各量處如主文所示之刑，並定其應執行
    刑，以示懲儆。至被告所有用以行竊之鑰匙1 支雖未扣案，
    但無從證明業已滅失，爰依刑法第38條第1 項第2 款之規定
    宣告沒收，併此指明。
三、至公訴意旨雖以被告前因竊盜案件，於97年8 月1 日執行完
    畢後，又在1 個月的密集時間內犯本案3 件竊盜犯行，顯有
    犯罪之習慣，請求諭知於刑之執行前，令入勞動場所強制工
    作云云。惟按保安處分係針對受處分人將來之危險性所為之
    處置，以達教化、治療之目的，為刑罰之補充制度，保安處
    分中之強制工作，旨在對嚴重職業性犯罪及欠缺正確工作觀
    念或無正常工作因而犯罪者，強制其從事勞動，學習一技之
    長及正確之謀生觀念，使其日後重返社會，能適應社會生活
    。然保安處分之措施亦含社會隔離、拘束身體自由之性質，
    其限制人民之權利，實與刑罰同，自應受比例原則之規範，
    使保安處分之宣告，與行為人所為行為之嚴重性、行為人所
    表現之危險性，及對行為人未來行為之期待性相當（最高法
    院91年度臺上字第4625號判決意旨參照）。經查，本案被告
    犯罪後迭承其竊盜犯行，尚見悔意，且其犯罪手法均屬單純
    ，並無表現出危險性格而應以強制工作預防再犯之必要性，
    且卷內並無其他積極之證據足認諭知被告強制工作，乃係矯
    正其竊盜犯行之唯一方法，是依憲法比例原則之要求，審酌
    以強制工作之手段間與達成矯正被告犯罪之目的間，應合乎
    一定之比例，並求得法益間之均衡，本院認所宣告之有期徒
    刑已與被告犯行之處罰相當，已足收儆懲之效，尚難認定有
    另宣告強制工作以預防矯治其社會危險性之必要，公訴人此
    部分之聲請，恐屬無由，附此敘明。
據上論斷，應依刑事訴訟法第273 條之1 第1 項、第299 條第1
項前段，刑法第320 條第1 項、第47條第1 項、第51條第5 款、
第38條第1 項第2 款，刑法施行法第1 條之1 ，逕以簡易判決處
刑如主文。
本案經檢察官曾勁元到庭執行職務。
中    華    民    國   100    年    9     月    9     日
                  刑事第一庭法  官  莊明達
以上正本證明與原本無異。
如不服本判決應於收受判決後10日內向本院提出上訴書狀，並應
敘述具體理由；其未敘述上訴理由者，應於上訴期間屆滿後20日
內向本院補提理由書。
                            書記官  陳麗津
中    華    民    國   100    年    9     月    14    日
附錄本件論罪科刑依據法條全文
刑法第320條
意圖為自己或第三人不法之所有，而竊取他人之動產者，為竊盜
罪，處5 年以下有期徒刑、拘役或5 百元以下罰金。
意圖為自己或第三人不法之利益，而竊佔他人之不動產者，依前
項之規定處斷。
前二項之未遂犯罰之。